【裁判字號】    97,易,152
【裁判日期】    970328
【裁判案由】    恐嚇取財等
【裁判全文】
臺灣板橋地方法院刑事判決               97年度易字第152號
公  訴  人  臺灣板橋地方法院檢察署檢察官
被      告  丙○○
選任辯護人  邱清銜律師
上列被告因恐嚇取財等案件，經檢察官提起公訴（96年度偵字第
10281 號），本院裁定改依簡式審判程序審理，判決如下：
    主  文
丙○○共同竊盜，處有期徒刑壹年，減為有期徒刑陸月。又共同
意圖為自己不法之所有，以恐嚇使人將本人之物交付，處有期徒
刑柒月，減為有期徒刑月又拾伍日；又共同意圖為自己不法之
所有，以恐嚇使人將本人之物交付，處有期徒刑柒月，減為有期
徒刑月又拾伍日；又共同意圖為自己不法之所有，以恐嚇使人
將本人之物交付，處有期徒刑柒月，減為有期徒刑月又拾伍日
；又共同意圖為自己不法之所有，以恐嚇使人將本人之物交付，
處有期徒刑柒月，減為有期徒刑月又拾伍日；又共同意圖為自
己不法之所有，以恐嚇使人將本人之物交付，處有期徒刑柒月，
減為有期徒刑月又拾伍日；又共同意圖為自己不法之所有，以
恐嚇使人將本人之物交付，處有期徒刑柒月，減為有期徒刑月
又拾伍日。應執行有期徒刑壹年拾月。緩刑伍年，緩刑期間付保
護管束，並應提供壹佰捌拾小時之義務勞務。
    事  實
一、丙○○、鄭鴻源（另由臺灣桃園地方法院檢察署偵辦中）共
    同意圖為自己不法之所有，共組俗稱「擄鴿勒贖」集團，自
    民國96年2 月25日起至96年4 月9 日止，利用鴿主訓練賽鴿
    期間，共同在臺北縣三峽鎮鳶山地區等地點，架設網架攔截
    竊取如附表二所示丁○○等人所有、飛經架網地區之賽鴿後
    ，再由丙○○依據竊得賽鴿腳環上所載之聯絡電話，以其使
    用之行動電話門號（0000000000號），撥打予附表一所示之
    丁○○等鴿主，恐嚇稱如欲取回賽鴿，需以附表一所示之代
    價贖回，並指示鴿主將款項匯入丙○○所持有如附表一所示
    之黎氏壽（為越南籍女子，已出境）、潘宗聰（已死亡）帳
    戶內，否則即不返還賽鴿等語，使附表一所示之鴿主心生畏
    懼，而依指示將如附表一所示之金額匯入上揭帳戶內，俟鴿
    主匯款至指定帳戶後，即由鄭鴻源釋放賽鴿，再由鄭鴻源、
    丙○○輪流提領贓款，並朋分所取得之財物。嗣於95年5 月
    2 日13時20分許，在臺北縣板橋市○○路32號，為警拘提丙○○到案而查獲。
二、案經甲○○、乙○○、戊○○、己○○訴由臺北縣政府警察
    局報請臺灣板橋地方法院檢察署檢察官偵查起訴。本院於準
    備程序進行中，被告就被訴事實為有罪之陳述，經告知簡式
    審判程序之旨，並聽取公訴人、被告之意見後，由本院合議
    庭裁定由受命法官獨任進行簡式審判程序。
    理  由
一、訊據被告丙○○就上揭竊盜及恐嚇取財等犯行均坦承不諱，
    核與證人即共犯鄭鴻源、證人即告訴人己○○分別於警詢及
    偵查所證述之情相符，亦與證人即被害人甲○○、乙○○、
    戊○○、丁○○、庚○○等人於警詢時所為之陳述內容互核
    無訛。此外，並有潘宗聰、黎氏壽帳戶之開戶資料及交易明
    細表、郵政國內匯款執據、通聯調閱查詢單、調閱自動櫃員
    機提款照片一覽表、照片等件附卷可稽。綜上調查，自堪認
    被告前開自白應與事實相符，本件事證明確，被告犯行均堪
    認定。
二、核被告丙○○意圖為自己不法之所有，以張網捕鴿之方式竊
    取他人之賽鴿，復以恐嚇使被害人將本人之財物交付，所為
    係犯刑法第320 條第1 項之竊盜罪、同法第346 條第1 項之
    恐嚇取財罪（6 罪）。被告丙○○與鄭鴻源就上開犯行有犯
    意聯絡及行為分擔，均為共同正犯。而被告丙○○以架設網
    架之行為竊取多數賽鴿，時地緊接，手法同一，實質上尚難
    強予切割為數行為，其以一行為竊取多人之賽鴿，為想像競
    合犯，應論以一情節較重之竊盜罪。至其所犯前開竊盜罪及
    6 次恐嚇取罪間，犯意有別，行為互殊，應分論併罰。爰審
    酌被告正值壯年，不思以正當工作謀求生計，反而意圖不勞
    而獲，架網捕捉賽鴿以恐嚇鴿主，其犯罪之動機、目的、手
    段均殊非可取，所為非但嚴重危害社會之治安，其在野外架
    網行為亦可能對野生動物造成傷害，破壞環境生態，所生危
    害非輕，惟本件被告恐嚇所得利益不多，犯罪後坦承犯行，
    並已賠償全部之被害人，態度尚稱良好等一切情狀，分別量
    處如主文所示之刑，以資懲儆。又被告本件犯罪時間，均係
    在96年4 月24日前，合於中華民國九十六年罪犯減刑條例所
    定得予減刑之規定，均應依同條例第2 條第1 項第3 款之規
    定減其刑為二分之一，並定其應執行刑。
三、末查，被告前未曾受有期徒刑以上刑之宣告，有臺灣高等法
    院被告前案紀錄表1 紙附卷可按，其一時失慮致罹刑典，自
    始即坦白認罪，並已賠償被被害人等之損失，此有本院97年
    度附民移調字第11號調解筆錄1 份及匯款單2 紙附卷可查，
    自堪認其已有所悔悟，經此起訴審判，當知所警愓，信無再
    犯之虞，本院認所宣告之刑以暫不執行為適當，併諭知緩刑
    5 年，以啟自新；又為期被告於服務社會中得導正其偏差行
    為與觀念，爰再依刑法第74條第2 項第5 款之規定，命被告
    應提供180 小時之義務勞務，並依刑法第93條第1 項第2 款
    規定付保護管束。
據上論斷，應依刑事訴訟法第273 條之1 第1 項、第299 條第1
項前段，刑法第320 條第1 項、第346 條第1 項、第55條、第51
條第5 款、第74條第1 項第1 款、第2 項第5 款、第93條第1項
第2 款，刑法施行法第1 條之1 第1 項、第2 項，中華民國九十
六年罪犯減刑條例第2 條第1 項第3 款、第7 條，判決如主文。
本案經檢察官陳旻源到庭執行職務。
中    華    民    國    97    年    3     月    28    日
                  刑事第十三庭  法  官  許映鈞
以上正本證明與原本無異
如不服本判決應於送達後10日內向本院提出上訴狀
                                書記官  范煥堂
中    華    民    國    97    年    3     月    28    日
附錄本案論罪科刑法條全文：
中華民國刑法第320條
意圖為自己或第三人不法之所有，而竊取他人之動產者，為竊盜
罪，處 5 年以下有期徒刑、拘役或 5 百元以下罰金。
意圖為自己或第三人不法之利益，而竊佔他人之不動產者，依前
項之規定處斷。
前二項之未遂犯罰之。
中華民國刑法第346條
意圖為自己或第三人不法之所有，以恐嚇使人將本人或第三人之
物交付者，處 6 月以上 5 年以下有期徒刑，得併科 1 千元以
下罰金。
以前項方法得財產上不法之利益，或使第三人得之者，亦同。
前二項之未遂犯罰之。
附表一：恐嚇取財之被害人及匯款時間、地點、匯款金額
┌──┬────┬─────┬────────┬────┬───────┐
│編號│被 害 人│匯款時間  │匯  款  地  點  │匯款金額│匯  款  帳  戶│
├──┼────┼─────┼────────┼────┼───────┤
│一  │丁○○  │96年3月1日│臺北縣三重市溪尾│新臺幣  │黎氏壽之臺灣郵│
│    │        │8時36分許 │街郵局          │（下同）│政股份有限公司│
│    │        │          │                │2010元  │鶯歌二橋郵局帳│
│    │        │          │                │        │號000000000000│
│    │        │          │                │        │57號帳戶      │
├──┼────┼─────┼────────┼────┼───────┤
│二  │甲○○  │96年3月1日│臺北縣板橋市板橋│4020元  │同上          │
│    │        │9時14分   │國慶郵局        │        │              │
├──┼────┼─────┼────────┼────┼───────┤
│三  │乙○○  │96年3月1日│不明            │2006元  │同上          │
├──┼────┼─────┼────────┼────┼───────┤
│四  │戊○○  │96年2月27 │臺北縣三重市三重│1803元  │潘宗聰之臺灣郵│
│    │        │日15時33分│中正路郵局      │        │政股份有限公司│
│    │        │          │                │        │桃園大業郵局帳│
│    │        │          │                │        │號000000000000│
│    │        │          │                │        │57號帳戶      │
├──┼────┼─────┼────────┼────┼───────┤
│五  │庚○○  │96年2月27 │臺北縣樹林市樹林│2009元  │同上          │
│    │        │日15時59分│鎮前街郵局      │        │              │
├──┼────┼─────┼────────┼────┼───────┤
│六  │己○○  │96年4月9日│臺北縣土城市土城│4510元  │同上          │
│    │        │11時26分  │貨饒郵局        │        │              │
└──┴────┴─────┴────────┴────┴───────┘
附表二：竊盜之時間、地點、財物及被害人
┌──┬────┬──────┬──────┬────┐
│編號│被 害 人│竊盜時間    │竊盜地點    │竊盜財物│
├──┼────┼──────┼──────┼────┤
│一  │丁○○  │96年2月28日 │不明        │賽鴿1隻 │
├──┼────┼──────┼──────┼────┤
│二  │甲○○  │96年3月1日  │不明        │賽鴿2隻 │
├──┼────┼──────┼──────┼────┤
│三  │乙○○  │96年2月25日 │不明        │賽鴿1隻 │
├──┼────┼──────┼──────┼────┤
│四  │戊○○  │96年2月27日 │不明        │賽鴿1隻 │
├──┼────┼──────┼──────┼────┤
│五  │庚○○  │96年2月27日 │不明        │賽鴿1隻 │
├──┼────┼──────┼──────┼────┤
│六  │己○○  │96年4月9日  │不明        │賽鴿2隻 │
└──┴────┴──────┴──────┴────┘


司法院資訊處製作；財團法人民間司法改革基金會備份。
